
```{r, echo = FALSE}
#To run first
#Imports of packages
library('tidyverse')
library("ggforce") #for graphs
library("dplyr") #for sql data manipulation
library("sqldf")
library("lmtest") #for Breusch-Pagan Test for etero
library("FactoMineR")
```
```{r, echo = FALSE}

getwd()
setwd(dirname(rstudioapi::getActiveDocumentContext()$path))

cancero <- read.csv(file = "Donnees-20221103/CANCERO_2019.csv",
                    header = TRUE, sep = ";", dec = ".")

desc_cancero <- read.csv(file = "Donnees-20221103/Desc_Cancero_Urgences.csv",
                         header = TRUE, sep = ",", dec = ".")

urgences2017  <- read.csv(file = "Donnees-20221103/URGENCES2_2017.csv",
                         header = TRUE, sep = ";", dec = ".")

urgences2018  <- read.csv(file = "Donnees-20221103/URGENCES2_2018.csv",
                         header = TRUE, sep = ";", dec = ".")

urgences2019  <- read.csv(file = "Donnees-20221103/URGENCES2_2019.csv",
                         header = TRUE, sep = ";", dec = ".")

urgences2020  <- read.csv(file = "Donnees-20221103/URGENCES2_2020.csv",
                         header = TRUE, sep = ";", dec = ".")

urgences2021  <- read.csv(file = "Donnees-20221103/URGENCES2_2021.csv",
                         header = TRUE, sep = ";", dec = ".")

Q20 <- read.csv(file = "Donnees-20221103/Q20_2019.csv",
                         header = TRUE, sep = ";", dec = ".")

desc_Q20 <- read.csv(file = "Donnees-20221103/Desc_Q20.csv",
                         header = TRUE, sep = ",", dec = ".")

```

```{r, echo = FALSE}
#attach databases, only run once
attach(cancero)
attach(desc_cancero)

```

```{r, echo = FALSE}
#Define functions

#given an iterable X returns a vector without doublons of elements in L
no_doublons <- function(X){
      L <- list()
      for (x in X){
            if (! x %in% L){
                  L <- c(L,x)
            }
      }
      return(L)
}

#sum excluding na values
sum2 <- function(vector) {
      return(sum(vector[! is.na(vector)]))
}



```
# Première partie du projet

### Cancero
1. Quel est le nombre de patients adulte (âge > ou égal à 18 ans) atteints de cancer ayant eu un traitement
par chimiothérapie dans l’année en MCO (variable CANCERO_A11) ?

```{r}
N_chem_adults_MCO <- sum(CANCERO_A11[! is.na(CANCERO_A11)])
print(N_chem_adults_MCO)
```
2. Comparer la proportion des adultes atteints de cancer ayant eu un traitement par chimiothérapie
(MCO et HAD) en hospitalisation à domicile (HAD, variable CANCERO_B11) à la proportion des enfants
ayant eu un traitement par chimiothérapie en hospitalisation à domicile (les variables CANCERO_C11 et
CANCERO_D11 correspondent aux nombre de patients de moins de 18 ans atteints de cancer ayant eu un
traitement par chimiothérapie dans l’année en MCO et HAD respectivement).
```{r}
N_chem_adults_HAD <- sum(CANCERO_B11[! is.na(CANCERO_B11)]) 
N_chem_childs_MCO <- sum(CANCERO_C11[! is.na(CANCERO_C11)]) 
N_chem_childs_HAD <- sum(CANCERO_D11[! is.na(CANCERO_D11)]) 

HAD_tot <- N_chem_adults_HAD + N_chem_childs_HAD
MCO_tot <- N_chem_adults_MCO + N_chem_childs_MCO
sprintf("The HAD adults percentage is :%.2f%%", N_chem_adults_HAD/HAD_tot*100)
sprintf("The MCO adults percentage is: %.2f%%", N_chem_adults_MCO/MCO_tot*100)

```
3. Créer une variable Patients contenant pour chaque hôpital le nombre total de personnes ayant eu
un traitement par chimiothérapie (enfants et adultes, en MCO ou HAD). 
Représenter graphiquement
1 le nombre de médecins oncologues médicaux effectifs équivalent temps plein (variable CANCERO_C28)
en fonction du nombre de Patients. Commenter les résultats. Faire un zoom sur le graphique en ne
représentant que les hôpitaux ayant moins de 2000 patients
```{r}
cancero$Patients <- CANCERO_A11 + CANCERO_B11 + CANCERO_C11 + CANCERO_D11


ggplot(cancero) + 
      geom_point(aes(x = Patients, y = CANCERO_C28), col = "red")+
      facet_zoom(xlim = c(0, 2000)) #zoom

```

### Urgences
1. Dans les unités des urgences générales (celles pour lesquelles URG == "GEN"), comparer le nombre total
de passages aux urgences en 2019 pour des patients de plus de 80 ans au nombre total de passages aux
urgences dans la même année pour des patients de moins de 18 ans (variables dt80 et dt18). Quelle est
l’unité d’urgence générale pour laquelle la proportion de patients de moins de 18 ans est la plus élevée ?

```{r}
urgtot <- urgences2019[urgences2019$URG== "GEN", "dt80"] + urgences2019[urgences2019$URG == "GEN", "dt18"]
prop <- urgences2019[urgences2019$URG== "GEN", "dt80"] / urgtot
sprintf("l’unité d’urgence générale pour laquelle la proportion de patients de moins de 18 ans est la plus élevée est FI = %s", 
         urgences2019[urgences2019$URG =="GEN", ]$FI[which.max(prop)])
```
2. Dans combien d’unites générales a-t-on rajouté des lits en 2020 par rapport à 2019 ? La variable
LIT_UHCD contient le nombre de lits installés au 31/12.

```{r}
nb_unit_lit_nouveaux <-0
urgences2019_2020<-merge(urgences2019[urgences2019$URG == "GEN",],urgences2020[urgences2020$URG == "GEN",], by="FI")
nb_lit_nouveaux<-urgences2019_2020[,"LIT_UHCD.x"]-urgences2019_2020[, "LIT_UHCD.y"]
nb_lit_nouveaux<-nb_lit_nouveaux[!is.na(nb_lit_nouveaux)]
for(i in seq(1,length(nb_lit_nouveaux))){
  if (nb_lit_nouveaux[i] > 0){
    nb_unit_lit_nouveaux <- nb_unit_lit_nouveaux +1
  }
}
sprintf("nombre d’unites générales qui ont rajoute des lits en 2020 par rapport a 2019 : %i", nb_unit_lit_nouveaux)
```
Donc nous trouvons qu'il y a 21 unités générales qui ont des nouveaux lits.  

3. Représenter graphiquement l’évolution de la moyenne annuelle du nombre total de passages aux urgences dans les unités générales entre 2017 et 2021. Indication : la variable PASSU donne le nombre total de
passages aux urgences dans l’année.

```{r}
moy_2017<-mean(urgences2017[urgences2017$URG == "GEN","PASSU"],na.rm=TRUE)
moy_2018<-mean(urgences2018[urgences2018$URG == "GEN","PASSU"],na.rm=TRUE)
moy_2019<-mean(urgences2019[urgences2019$URG == "GEN","PASSU"],na.rm=TRUE)
moy_2020<-mean(urgences2020[urgences2020$URG == "GEN","PASSU"],na.rm=TRUE)
moy_2021<-mean(urgences2021[urgences2021$URG == "GEN","PASSU"],na.rm=TRUE)

moy_an<-c(moy_2017,moy_2018,moy_2019,moy_2020,moy_2021)
annee<- c(2017,2018,2019,2020,2021)
evo_an<-data.frame(annee, moy_an)

ggplot(data = evo_an, aes(x=annee, y=moy_an )) + 
  geom_line(color = "red", linetype = 5) +
   ggtitle("Evolution moyenne")
```



### Q20
1. Quelle est la proportion de données manquantes pour chaque variable ?
```{r}
d = dim(Q20)
colran = 1:d[2]
rowran = 1:d[1]
for (i in colran) {
      n_na = length(rowran[is.na(Q20[,i])])  
      name = names(Q20)[i]
      print(sprintf("La proportion de donnèes manquantes de %s est %.3f per cent",
                     name,  n_na/d[1]*100))
}

```
2. Calculer la proportion d’hommes dans l’effectif des salariés temps plein pour chaque spécialité. Les
spécialités peuvent être retrouvées en regardant les modalités de la variable PERSO. Afficher à chaque fois
le nom de la spécialité (en utilisant les informations du fichier DescPerso.csv) dont cette proportion
est :
* la plus grande
* la plus petite
* la plus proche de 1/2.

Nous lançons une requête SQL avec sqldf pour obtenir les ID des spécialités et leurs étiquettes ; nous créons ensuite un tableau contenant les proportions d'hommes dans les différents emplois.
```{r}

#Names of all specialities, last is "total"
specialites <- sqldf('select distinct "Label.modalité", "Valeur.Modalité"
                      from desc_Q20
                      where "Variable" = "EFFSALPLF" or
                      "Variable" = "EFFSALPLH"')
#propH has one row for every speciality, last column will containt the correspondent proportion
propH <- t(rbind(specialites[, 1], specialites[, 2], specialites[,1]))

len <- dim(propH)[1]


for (i in 1:len) {
      job <- propH[i,]
      H_indices <- Q20$"PERSO" == job[2]
      F_indices <- Q20$"PERSO" == job[2]
      Hommes_job_total <- sum2(Q20$"EFFSALPLH"[H_indices])
      Femmes_job_total <- sum2(Q20$"EFFSALPLF"[F_indices])
      job_total <- Hommes_job_total + Femmes_job_total
      propH[i,3] <- Hommes_job_total / job_total
}
```

* Spécialité avec le plus grand pourcentage d'hommes
```{r}
i <- which.max(propH[,3])
sprintf("%s has a male staff percentage of %.2f%%", propH[i,1], as.double(propH[i,3])*100)
```

* Spécialité avec le plus faible pourcentage d'hommes
```{r}
i <- which.min(propH[,3])
sprintf("%s has a male staff percentage of %.2f%%", propH[i,1], as.double(propH[i,3])*100)
```

* Spécialité dont le pourcentage est le plus proche de 50 %.

```{r}
dist_vector <- abs(as.double(propH[,3]) - 1/2)
i <- which.min(propH[,3])
sprintf("%s has a male staff percentage of %.2f%%", propH[i,1], as.double(propH[i,3])*100)
```

3. Ordonner les spécialités en fonction du nombre total d’effectif équivalent temps plein (ETP) des hospi-
taliers universitaires titulaires (variable ETP_PU). Afficher les 10 premières. Représenter graphiquement
par un diagramme en barre ce nombre pour les 5 premières.

Nous ajoutons une variable (ETP_tot) contenant le total des ETP pour chaque spécialité,  à la table spécialités.
```{r}

specialites$ETP_tot <- rep(0,len)

for (i in 1:len) {
      indices <- Q20$"PERSO" == specialites[i,2] #finds indices corresponding to speciality ID
      tot_ETP <- sum2(Q20$"ETP_PU"[indices])
      specialites$ETP_tot[i] <- tot_ETP
}

ordered_specialites <- specialites[order(specialites$ETP_tot, decreasing = TRUE),]

```

Nous imprimons les 5 premières spécialités avec le total d'ETP le plus élevé et nous imprimons un graphique en colonnes.
```{r}
indices <- c(1,3)
print(ordered_specialites[2:6,indices]) #the first line is the total
short_ordered_specialites <- ordered_specialites[2:6,]

barplot(height = short_ordered_specialites[,3], names.arg = short_ordered_specialites[,2], legend.text = "Specialities with higher total ETP", col = "green")


```

# Description et analyse des Données
### Etude de la relation entre le nombre de médecins oncologues médicaux ETP et nombre de patients.
Dans cette partie de l'analyse, nous visons à faire une régression linéaire avec un intervalle de confiance associé afin de mettre en relation le nombre nécessaire de  médecins oncologues ETP en fonction du nombre de Patients, pour d'éventuels nouveaux hôpitaux.

Dans le graphe de l'exercise 3 de CANCERO on observe qu'il y a un tendance de variance croissante avec la variable Patients, on doit donc tester l'hétéroscédasticité pour pouvoir appliquer la regression linéaire. On fait ça avec le Test de Breusch-Pagan.
```{r}
#variables we care about: Patients, CANCERO_C28 of cancero
model_cancero <- lm(CANCERO_C28 ~ Patients, data = cancero)
bptest(model_cancero)

```
Le p-value est 5.689e-12. Donc il est plus petit que 0.05, on rejette l'hypothèse nulle et il y a  de l'hétéroscédasticité dans le modèle.


Nous transformons la variable Patients pour éliminer l'hétéroscédasticité en prenant le log des deux variables. 
```{r}
cancero$log_Patients <- log10(cancero$Patients)
#cancero$log_Patients[is.infinite(cancero$log_Patients),] <- NA 
cancero$log_CANCERO_C28 <- log10(cancero$CANCERO_C28)
cancero$log_CANCERO_C28[is.infinite(cancero$log_CANCERO_C28)] <- NA 
model2_cancero <- lm(log_CANCERO_C28 ~ log_Patients, data = cancero)
bptest(model2_cancero)

```
```{r}
summary(model2_cancero)
```

Pour calculer les intervalles de confiance pour la régression linéaire, nous supposons que les bruits suivent (approximativement) une distribution gaussienne. Cette hypothèse est valable en raison du théorème centrale limite et lorsque le nombre d'échantillons est grand. Nous représentons ici graphiquement la régression linéaire avec le log-ajustement et sans celui-ci, représentant l'intervalle de confiance. 
```{r}
#remove Na values
  x <- cancero$log_Patients
  y <- cancero$log_CANCERO_C28
  non_na_indices <- !is.na(x + y) 
  x <- x[non_na_indices]
  y <- y[non_na_indices]
  #non_null_indices <- !is.null(x+y)
  #x <- x[non_null_indices]
  #y <- y[non_null_indices]
  
  n <- length(x) #find number of samples after removal of Na values
  lm.model <- lm(y ~ x) # Fit linear model

  
  # Extract fitted coefficients from model
  b0 <- lm.model$coefficients[1]
  b1 <- lm.model$coefficients[2]
  
  # Find SSE and MSE
  sse <- sum((y - lm.model$fitted.values)^2)
  mse <- sse / (n - 2)
  t.val <- qt(0.975, n - 2) # Calculate critical t-value
  
  # Fit linear model with extracted coefficients
  x_new <- 1:max(x)
  y.fit <- b1 * x_new + b0
  
  # Find the standard error of the regression line
  se <- sqrt(sum((y - y.fit)^2) / (n - 2)) * sqrt(1 / n + (x - mean(x))^2 / sum((x -      mean(x))^2))
  
  # Fit a new linear model that extends past the given data points (for plotting)
  x_new2 <- 1:max(x + 100)
  y.fit2 <- b1 * x_new2 + b0
  
   # Warnings of mismatched lengths are suppressed
  slope.upper <- suppressWarnings(y.fit2 + t.val * se)
  slope.lower <- suppressWarnings(y.fit2 - t.val * se)
  x_bands <- 1:length(se)
  
  # Collect the computed confidence bands into a data.frame and name the colums
  bands <- data.frame(cbind(slope.lower, slope.upper))
  colnames(bands) <- c('Lower Confidence Band', 'Upper Confidence Band')
  
  # Plot the fitted linear regression line and the computed confidence bands
  plot(x, y, cex = 1.75, pch = 21, bg = 'gray', xlab = "log_Patients", ylab = "log_CANCERO_C28")
  lines(y.fit2, col = 'black', lwd = 2)
  lines(bands[1], col = 'blue', lty = 2, lwd = 2)
  lines(bands[2], col = 'blue', lty = 2, lwd = 2)
  
  # Plot the fitted linear regression line and the computed confidence bands
  # on the non-log adjusted graph 
  
  plot(10^x, 10^y, cex = 1.75, pch = 21, bg = 'gray', xlab = "Nombre patients",   ylab = "Nombre Medicines Oncolologues ETP ")
  lines(y = 10^y.fit2, x= 10^x_new2, col = 'black', lwd = 2)
  lines(y = 10^bands[,1], x = 10^x_bands, col = 'blue', lty = 2, lwd = 2)
  lines(y = 10^bands[,2], x = 10^x_bands, col = 'blue', lty = 2, lwd = 2)

```


### Étude des spécialités en fonction du sexe en faisant une ACP

En premier nous allons créer le dataframe qui contient le nombre de d'hommes et de femmes par spécialité.
```{r}
job_ids<-levels(factor(Q20$PERSO))
job_titles <- c()
for(i in 1:length(job_ids)){
  d20 <- desc_Q20[desc_Q20$Valeur.Modalité==job_ids[i],"Label.modalité"]
  job_titles[i]<-d20[1]
}
nb_hommes<-c()
nb_femmes<-c()
for(i in 1:length(job_ids)){
  nb_hommes[i]<-sum(Q20[Q20$PERSO == job_ids[i], "EFFSALPLH"], na.rm = TRUE)
  nb_femmes[i]<-sum(Q20[Q20$PERSO == job_ids[i], "EFFSALPLF"], na.rm = TRUE)
}

specialites_hf <- data.frame(nb_femmes,nb_hommes)
rownames(specialites_hf)<-job_titles
specialites_hf<-specialites_hf[1:(length(job_titles)-1),]
summary(specialites_hf)
```
Vers la fin du block on supprime la dernière ligne du tableau car elle contient le nombre total d'hommes et femmes dans toutes les spécialités. 

Maintenant faisons l'ACP:

```{r}
acp_specialites<-PCA(specialites_hf)
barplot(acp_specialites$eig[,2])
```
Donc ici nous allons clairement choisir les deux axes. 

Regardons les variables sur l'axe 1 et 2:

D'après le graphe nous pouvons voir que les deux variables sont corrélées partiellement. 





